【裁判字號】    96,訴,1095
【裁判日期】    970402
【裁判案由】    廢棄物清理法
【裁判全文】
臺灣板橋地方法院刑事判決              96年度訴字第1095號
公  訴  人  臺灣板橋地方法院檢察署檢察官
被      告  甲○○
上列被告因違反廢棄物清理法案件，經檢察官提起公訴（96年度
偵字第3285號），本院判決如下：
    主  文
甲○○未經主管機關許可，提供土地回填廢棄物，處有期徒刑壹
年肆月，減為有期徒刑捌月。
    事  實
一、甲○○於民國93年3 月11日辦訖臺北縣林口鄉○○○段瑞樹
    坑小段1441地號之所有權登記，為該地號土地之所有權人，
    明知未經主管機關許可，不得提供土地回填廢棄物，且其亦
    未向主管機關申請取得許可文件，竟基於未經主管機關許可
    提供上開土地供人回填廢棄物之犯意，於93年3 月11日之後
    之不詳時間，使他人將廢棄物傾倒在其所有之上開土地上，
    而提供土地回填廢棄物。嗣於95年11月3 日中午12時許，在
    上開地點為警查獲。
二、案經臺北縣政府警察局新莊分局報請臺灣板橋地方法院檢察
    署檢察官偵查起訴。
    理  由
一、訊據被告甲○○固坦承臺北縣林口鄉○○○段瑞樹坑小段14
    41地號為其所有之土地，且該土地上確有遭人回填廢棄物之
    事實，惟矢口否認有何違反廢棄物清理法之犯行，辯稱：伊
    只是把土地上的廠房租給別人使用，並不清楚土地被何人傾
    倒廢棄物，在伊買到該土地前，就已經有被傾倒廢棄物的情
    形，現在找不到是誰去挖洞而把垃圾挖出來云云。然查：
  (一)被告係於93年3 月11日辦訖臺北縣林口鄉○○○段瑞樹坑小
    段1441地號之所有權登記，為該地號土地之所有權人，有臺
    北縣新莊市地政事務所土地所有權狀、土地登記第二類謄本
    等影本（此均係公務員於職務上製作之證明文書、紀錄文書
    ，又無顯無不可信之情況，依刑法訴訟法第159 條之4 第1
    款規定，得為證據）附卷可參（見96年度偵字第3285號偵查
    卷宗第9 、10頁）；又前述土地上於95年11月3 日經警方到
    現場採證時，確有遭人傾倒磚塊、土石，並予挖坑後將廢棄
    木櫃丟入回填之事實，亦有現場照片十六幀附卷可稽（見96
    年度偵字第3285號偵查卷宗第15至22頁），彰彰明甚，已可
    認定。
  (二)被告初於偵查中先辯稱：伊不知道有人在該地傾倒廢棄物，
    該傾倒作為並沒有經過伊的同意，伊購買該筆土地時，該土
    地就是那樣子，廢棄物應該不是後來才倒的云云（見96年度
    偵字第3285號偵查卷宗第31頁）。嗣於本院受命法官行準備
    程序時則改稱：採證照片中所顯示的垃圾是伊所丟的，貨車
    是伊開上去的，但與原有的傾倒情形實在不成比例，不能因
    為伊有上述行為就要伊認全部的事實；伊被查緝人員查到的
    東西確實是伊從廠房裡面清出來的，洞是伊挖的，垃圾是伊
    倒進去，在整理環境時總是要處理，像是衣櫃、紙張等都是
    伊清出來的等語（見本院96年5 月1 日準備程序筆錄第2 、
    3 頁，97年2 月19日準備程序筆錄第3 頁）。繼於本院審理
    時更供稱：採證照片部分是確實的，那是伊去填土、填磚塊
    造路，坑洞是伊挖的，伊是要把工廠裡面的垃圾清理出來，
    才丟第一次，就被說是要傾倒廢棄物，所以才停下來等語（
    見本院97年3 月19日審判筆錄第6 頁）。自此勾稽細繹，被
    告原係全盤否認，嗣因有採證照片相佐，始鬆口坦承確有在
    該筆土地上填土、填磚塊、挖坑洞後傾倒廢棄物等情，此核
    諸前項之卷附現場照片十六幀顯示情狀符合，可見被告於本
    院審理中所為之供述，始屬徵而可信。
  (三)綜上，足認被告前以不清楚土地被何人傾倒廢棄物，在其買
    到該土地前，就已經有被傾倒廢棄物的情形，現在找不到是
    誰去挖洞而把垃圾挖出來云云置辯，顯係圖卸飾詞，殊無可
    採，而其於本院審理中所為之供述核與事實相符，罪證明確
    ，犯行洵堪認定。
二、核被告所為，係犯廢棄物清理法第46條第1 項第3 款之未經
    主管機關許可提供土地回填廢棄物罪。爰審酌被告素行尚可
    ，其未經許可，而提供土地供回填廢棄物，已妨害環境保護
    主管機關對於廢棄物之監督管理，且危害環境保護及衛生，
    兼衡其犯罪後之態度等一切情狀，量處如主文所示之刑，以
    示懲儆。再查本件被告犯罪時間在96年4 月24日以前，合於
    中華民國九十六年罪犯減刑條例所定得予減刑之規定，應依
    同條例第2 條第1 項第3 款之規定減刑如主文所示，附此敘
    明。
據上論斷，應依刑事訴訟法第299 條第1 項前段，廢棄物清理法
第46條第1 項第3 款，中華民國九十六年罪犯減刑條例第2 條第
1 項第3 款、第7 條，判決如主文。
本案經檢察官劉仕國到庭執行職務
中    華    民    國    97    年    4     月    2     日
                  刑事第一庭    審判長法  官  陳恆寬
                                      法  官  劉景宜
                                      法  官  張江澤
以上正本證明與原本無異。
如不服本判決，應於判決送達後10日內，向本院提出上訴狀。
                                      書記官  林怡秀
中    華    民    國    97    年    4     月    2     日
附錄本案論罪科刑法條全文：
廢棄物清理法第46條
有下列情形之一者，處一年以上五年以下有期徒刑，得併科新臺
幣三百萬元以下罰金：
一、任意棄置有害事業廢棄物。
二、事業負責人或相關人員未依本法規定之方式貯存、清除、處
    理或再利用廢棄物，致污染環境。
三、未經主管機關許可，提供土地回填、堆置廢棄物。
四、未依第四十一條第一項規定領有廢棄物清除、處理許可文件
    ，從事廢棄物貯存、清除、處理，或未依廢棄物清除、處理
    許可文件內容貯存、清除、處理廢棄物。
五、執行機關之人員委託未取得許可文件之業者，清除、處理一
    般廢棄物者；或明知受託人非法清除、處理而仍委託。
六、公民營廢棄物處理機構負責人或相關人員、或執行機關之人
    員未處理廢棄物，開具虛偽證明。


司法院資訊處製作；財團法人民間司法改革基金會備份。
